【裁判字號】    98,審易,394
【裁判日期】    980417
【裁判案由】    竊盜
【裁判全文】
臺灣桃園地方法院刑事判決             98年度審易字第394號
公  訴  人  臺灣桃園地方法院檢察署檢察官
被      告  甲○○
上列被告因竊盜案件，經檢察官提起公訴（97年度偵緝字第967
號號），被告於本院準備程序進行中，就被訴事實為有罪之陳述
，經本院告知簡式審判程序意旨，並聽取公訴人及被告之意見後
，本院裁定改依簡式審判程序審理，茲判決如下：
    主      文
甲○○犯如附表所示之罪，均累犯，分別處如附表所示之主刑及
從刑。應執行有期徒刑年貳月，扣案之鑰匙貳支均沒收。
    事實及理由
一、犯罪事實：緣甲○○前於民國92年間因施用第一、二級毒品
    案件，經本院以92年度訴字第1600號判決判處有期徒刑8 月
    、5 月，應執行有期徒刑11月確定；又於93年間因犯過失致
    死、遺棄屍體、連續施用第一、二級毒品、贓物等案件，經
    本院以93年度訴字第1430號、93年度訴字第2123號、93年度
    壢簡字第1512號、94年度壢簡字第268 號判決分別判處有期
    徒刑8 月、7 月、7 月、3 月、4 月、4 月確定，並經本院
    以95年度聲字第1986號裁定應執行有期徒刑2 年6 月確定，
    與上開有期徒刑11月接續執行，於96年4 月12日假釋出監，
    原應於96年12月9 日縮刑假釋期滿，惟前揭假釋嗣經撤銷，
    且前開各案經本院以97年度聲減字第794 號裁定各予以減刑
    二分之一後已無殘刑，無須再予執行，而於96年7 月16日減
    刑條例生效日執行完畢（於本案構成累犯，最高法院97年度
    臺非字第302 號、第337 號、第360 號判決意旨參照）。詎
    其猶未知悔改，分別為下列犯行：
    (一)意圖為自己不法之所有，於96年12月21日凌晨3 時10分許
      ，在桃園縣楊梅鎮○○路115 巷7 號前，以其所有之自製
      鑰匙2 支，竊取丁○○所有牌照號碼9355-MN 號自用小客
      車得手，作為代步使用。
    (二)復意圖為自己不法之所有，於97年1 月10日、11日間某時
      ，在臺北縣林口鄉○○○路與仁愛路口，使用非其所有、
      客觀上足以對人之生命、身體造成危害、可供兇器使用之
      螺絲起子1 支（該螺絲起子係放置於丁○○所有之牌照號
      碼9355-MN 號自用小客車車上，長約15公分，整支均為金
      屬材質，把柄部分為塑膠），竊取大北區車體廣告股份有
      限公司所有而由乙○○持有使用之牌照號碼KS-3096 號自
      用小客車之車牌2 面，並將之懸掛於上開牌照號碼9355-M
      N 號自用小客車上使用。迨於97年1 月12日15時25分許，
      駕駛上開贓車，行經桃園縣桃園市○○街33號前時，為警
      攔檢查獲，並扣得上揭鑰匙2 支。
    (三)又意圖為自己不法之所有，於97年1 月10日19時10分許，
      在桃園縣中壢市○○○路○ 段616 號前，以上開自製鑰匙
      2 支，竊取戊○○所有牌照號碼2005-MN 號自用小客車得
      手，作為代步使用。
    (四)另意圖為自己不法之所有，於97年1 月10日晚間某時，在
      桃園縣蘆竹鄉○○路與中山路口，徒手竊取珍美汽車商行
      所有而由丙○○持有使用之牌照號碼8U-2221 號自用小客
      車之車牌2 面，並將之懸掛於上開牌照號碼2005-MN 號自
      用小客車上使用。迨於97年1 月12日15時25分許，在桃園
      縣桃園市○○街33號地下室，為警循線查獲。
    (五)再與朱信吉（另由檢察官偵查、起訴）共同意圖為自己不
      法之所有，而基於竊盜之犯意聯絡，於97年3 月10日23時
      許，前往桃園縣觀音鄉草漯村1 鄰156 號處，推由甲○○
      在旁把風，朱信吉則徒手毀壞該處車庫側面安全設備鐵窗
      後，進入該車庫內，再將車庫大門開啟後，竊取楊慧敏所
      有而由辛○○持有使用之牌照號碼L5-0953 號自用小貨車
      及貨車上之辛○○所有之工具乙批。嗣於翌（11）日凌晨
      4 時許，駕駛上開牌照號碼L5-0953 號自用小貨車，行經
      桃園縣龍潭鄉○○路750 號前時，為警攔檢查獲。
    (六)另與朱信吉（另由檢察官偵查、起訴）共同意圖為自己不
      法之所有，而基於竊盜之犯意聯絡，於97年3 月14日14時
      10分許，前往桃園縣平鎮市○○路156 號處，推由朱信吉
      在旁把風，甲○○則以其自備、未經扣案之鑰匙1 支（業
      已丟棄），竊取己○○所有牌照號碼3721-EJ 號自用小客
      車得手，作為代步使用；復於同日20時30分許，在桃園縣
      中壢市○○路○ 段926 巷15號旁，由朱信吉另行起意，獨
      自徒手竊取梁林木所有而由庚○○持有使用之牌照號碼DE
      -1140 號自用小客車之車牌2 面，並懸掛於上開牌照號碼
      3721-EJ 號自用小客車上使用。嗣經警於97年5 月27日21
      時25分許，在桃園縣觀音鄉○○路○ 段729 號尋獲上開牌
      照號碼3721-EJ 號自用小客車並採集其上指紋送驗而循線
      查獲。
二、證據名稱：
    (一)被告甲○○於檢察官偵查及本院審理中之自白。
    (二)證人即共犯朱信吉於警詢及檢察官偵查中之證述，證人
        丁○○、乙○○、戊○○、丙○○、己○○、庚○○於
        警詢中之證述，證人辛○○於警詢及本院審理中之證述
        。
    (三)自願受搜索同意書、桃園縣政府警察局搜索扣押筆錄、
        扣押物品目錄表、刑案現場照片、桃園縣政府警察局車
        輛協尋電腦輸入單、贓物認領保管單、桃園縣政府警察
        局扣押物品清單、新竹縣政府警察局搜索扣押筆錄、扣
        押物品目錄表、桃園縣政府警察局大園分局刑案現場勘
        察紀錄表、內政部警政署刑事警察局鑑驗書及扣案之鑰
        匙2 支。
    (四)臺灣高等法院被告前案紀錄表1 份。
三、核被告上開犯罪事實(一)、(三)、(四)、(六)所為，均係犯刑法第32
    0 條第1 項之普通竊盜罪；上開犯罪事實(二)所為，係犯刑法
    第321 條第1 項第3 款之攜帶兇器竊盜罪；上開犯罪事實(五)
    所為，係犯刑法第321 條第1 項第2 款之毀壞安全設備竊盜
    罪（本件起訴意旨認被告涉犯刑法第320 條第1 項之竊盜罪
    固有未洽，惟經蒞庭實行公訴之檢察官於本院準備程序中變
    更起訴法條為同法第321 條第1 項第2 款之毀壞安全設備竊
    盜罪，基於檢察一體之原則，起訴法條既經檢察官更正，本
    院自應就更正後之論罪科刑法條予以審究，而無庸再變更檢
    察官所引應適用之法條）。被告與朱信吉就上開犯罪事實(五)
    、(六)所為之竊盜犯行，有犯意聯絡及行為分擔，均為共同正
    犯。被告所犯上開數次竊盜犯行，犯意各別、行為互殊，應
    予分論併罰。又被告有如前所載之犯罪及科刑執行情形，有
    臺灣高等法院被告前案記錄表足憑，其於5 年內故意再犯本
    案有期徒刑以上之罪，均為累犯，均應依法加重其刑。爰審
    酌被告之素行、所用手段及行竊動機，竊取物品之價值非鉅
    且已部分贓物已由被害人等取回，所生危害程度不大，及其
    犯後能坦承犯行、生活狀況與智識程度等一切情狀，分別量
    處如主文所示之刑，暨定應執行之刑。末查，扣案之鑰匙2
    支係被告所有供犯上開犯罪事實(一)、(三)之竊盜犯行所用之物
    ，業據被告供承在卷，爰依刑法第38條第1 項第2 款規定，
    宣告沒收之。至檢察官雖以被告有犯罪習慣，請求對被告宣
    告強制工作等語，惟查：被告雖涉嫌多次竊盜前科，並經審
    結現正入監執行中，尚難認刑法矯治功能已窮，而有施以保
    安處分之必要，況並無證據足認其有犯罪習慣或因遊蕩或懶
    惰成習而犯罪，自亦無從依刑法第90條之規定，宣告其於刑
    之執行完畢或赦免後，令入勞動場所強制工作，併此敘明。
四、應適用之法條：
    刑事訴訟法第299 條第1 項前段、第273 條之1 第1 項、第
    310 條之2 、第454 條第1 項，刑法第28條、第320 條第1
    項、第321 條第1 項第2 款、第3 款、第47條第1 項、第38
    條第1 項第2 款、第51條第5 款，刑法施行法第1 條之1 第
    1 項、第2 項前段。
五、如不服本判決，得自收受送達之翌日起10日內向本院提出上
    訴狀（應附繕本），其未敘述上訴理由者，應於上訴期間屆
    滿後20日內補提理由書狀於本院，上訴於臺灣高等法院。
本案經檢察官丁俊成到庭執行職務。
中    華    民    國    98    年    4     月    17    日
                  刑事庭      法  官  林靜梅
以上正本證明與原本無異。
                              書記官  施春祝
中    華    民    國    98    年    4     月    17    日
附錄本案論罪科刑法條：
中華民國刑法第320 條第1 項（普通竊盜罪）
意圖為自己或第三人不法之所有，而竊取他人之動產者，為竊盜
罪，處 5 年以下有期徒刑、拘役或 5 百元以下罰金。
中華民國刑法第321 條第1 項（加重竊盜罪）
犯竊盜罪而有左列情形之一者，處6 月以上、5 年以下有期徒刑
：
一  於夜間侵入住宅或有人居住之建築物、船艦或隱匿其內而犯
    之者。
二  毀越門扇、牆垣或其他安全設備而犯之者。
三  攜帶兇器而犯之者。
四  結夥三人以上而犯之者。
五  乘火災、水災或其他災害之際而犯之者。
六  在車站或埠頭而犯之者。
附表：
  ┌──┬─────────────────────┐
  │編號│     主刑及從刑                           │
  ├──┼─────────────────────┤
  │ 1  │甲○○竊盜，累犯，處有期徒刑陸月，扣案之鑰│
  │    │匙貳支均沒收。                            │
  ├──┼─────────────────────┤
  │ 2  │甲○○攜帶兇器竊盜，累犯，處有期徒刑捌月。│
  ├──┼─────────────────────┤
  │ 3  │甲○○竊盜，累犯，處有期徒刑陸月，扣案之鑰│
  │    │匙貳支均沒收。                            │
  ├──┼─────────────────────┤
  │ 4  │甲○○竊盜，累犯，處有期徒刑陸月。        │
  ├──┼─────────────────────┤
  │ 5  │甲○○共同毀壞安全設備竊盜，累犯，處有期徒│
  │    │刑捌月。                                  │
  ├──┼─────────────────────┤
  │ 6  │甲○○共同竊盜，累犯，處有期徒刑陸月。    │
  └──┴─────────────────────┘


司法院資訊處製作；財團法人民間司法改革基金會備份。
